臺灣臺中地方法院刑事判決　　　　　　　100年度訴字第181號
公　訴　人　臺灣臺中地方法院檢察署檢察官
被　　　告　林宏澤
上列被告因毒品危害防制條例案件，經檢察官提起公訴(99年度
毒偵字第4282號)，被告於準備程序中就被訴事實為有罪之陳述
，本院合議庭裁定由受法官獨任進行簡式審判程序，判決如下：
    主  文
林宏澤施用第一級毒品，處有期徒刑捌月，扣案之注射針筒貳支
、塑膠吸管（藥鏟）壹支，均沒收；又施用第二級毒品，處有期
徒刑肆月；應執行有期徒刑拾月，扣案之注射針筒貳支、塑膠吸
管（藥鏟）壹支，均沒收。
    犯罪事實及理由
一、林宏澤前於民國（下同）89年間，因施用第二級毒品案件，
    經觀察、勒戒，認無繼續施用毒品之傾向，於89年3月14日
    由臺灣板橋地方法院檢察署檢察官以89年度毒偵字第1022
    號、第1640號為不起訴處分確定；其後又於前揭觀察、勒戒
    執行完畢後5年內之90年間，因施用第二級毒品甲基安非他
    命，經強制戒治，於91年5月9日執行完畢，並由臺灣板橋地
    方法院以90年度板簡字第1241號判處有期徒刑3月確定，並
    已於91年5月24日易科罰金執行完畢（未構成累犯）。詎其
    仍不知悔改，再基於施用第一、二級毒品之犯意，於99年11
    月4日下午3時許，在臺中縣大里市○○○路「巧虎遊藝場」
    廁所內，以針筒注射之方式，非法施用第一級毒品海洛因1
    次；又於99年11月4日凌晨，在台中市○○路258巷28號欣亞
    旅社內，以吸食器燒烤方式，非法施用第二級毒品甲基安非
    他命1次。嗣於99年11月4日晚間11時35分許，為警在臺中市
    ○區○○路258巷28號「欣亞旅社」內，對其實施臨檢盤查
    後查獲，並扣得施用第一級毒品海洛因之注射針筒2支、塑
    膠吸管（藥鏟）1支等物，始查悉上情。
二、認定犯罪事實所憑之證據：
（一）被告林宏澤於警詢、偵查、本院準備程序及審理時的自白
      。
（二）臺中市警察局第三分局偵辦毒品案件尿液檢体對照表、採
      集尿液鑑定同意書、中山醫學大學附設醫院檢驗科藥物檢
      測中心尿液檢驗報告、扣案施用第一級毒品海洛因之注射
      針筒2支、塑膠吸管（藥鏟）1支附卷可稽。
（三）台灣高等法院被告前案紀錄表一紙。
三、又毒品危害防制條例於92年7月9日修正公布，自93年1月9日
    施行，其中第20條、第23條將施用毒品之刑事處遇程序，區
    分為「初犯」及「5年內再犯」、5年後再犯。依其立法理由
    之說明：「初犯」，經觀察、勒戒強制戒治後，應為不起訴
    處分或不付審理之裁定；經觀察、勒戒或強制戒治執行完畢
    釋放後，「5年內再犯」者，因其再犯率甚高，原實施之觀
    察、勒戒及強制戒治既已無法收其實效，爰依法追訴或裁定
    交付審理。至於經觀察、勒戒或強制戒治執行完畢釋放後，
    「5年後再犯」者，前所實施之觀察、勒戒或強制戒治已足
    以遮斷其施用毒品之毒癮，為期自新及協助其斷除毒癮，仍
    適用「初犯」規定，先經觀察、勒戒或強制戒治之程序。從
    而依修正後之規定，僅限於「初犯」及「5年後再犯」2種情
    形，始應先經觀察、勒戒或強制戒治程序。倘被告於初犯後
    5年內已再犯，經依法追訴處罰，縱其第3次（或第3次以上
    ）再度施用毒品之時間，在初犯經觀察、勒戒或強制戒治執
    行完畢釋放5年以後，已不合於「5年後再犯」之規定，且因
    已於「5年內再犯」，顯見其再犯率甚高，原實施觀察、勒
    戒或強制戒治，已無法收其實效，即應依同條例第10條處罰
    （最高法院97年度第5次刑事庭會議決議參照）。查被告前
    因施用第二級毒品案件，經臺灣板橋地方法院裁定送觀察、
    勒戒後，認無繼續施用毒品之傾向，於89年3月14日由臺灣
    板橋地方法院檢察署檢察官以89年度毒偵字第1022號、第16
    40號為不起訴處分確定；其後又於前揭觀察、勒戒執行完畢
    後5年內之90年間，因施用第二級毒品甲基安非他命，經強
    制戒治，於91年5月9日執行完畢，並由臺灣板橋地方法院以
    90年度板簡字第1241號判處有期徒刑3月確定並已於91年5月
    24日易科罰金執行完畢，此有台灣高等法院被告前案紀錄表
    附卷可按。揆諸前開說明，被告所為本件施用第一、二級毒
    個之犯行，即無「五年後再犯」規定之適用，自毋須再重新
    施予觀察勒戒之處遇程序，而應直接訴追處罰，附予敘明。
四、審酌被告前已有多次施用毒品犯行，且先後經施以觀察勒戒
    、強制戒治執行完畢，竟猶不知戒絕，再施用毒品，無視於
    毒品對於自身健康之戕害及國家對於杜絕毒品犯罪之禁令，
    惡性非輕，惟念其犯後坦承施用海洛因，於本院審理時並坦
    承施用甲基安非他命之犯行，態度尚佳等一切情狀，爰均從
    輕分別量處如主文所示之刑，並定其應執行之刑，以示懲儆
    。
三、依刑事訴訟法第273之1條第1項、第299條第1項前段、第310
    條之2、第450條第1項、第454條第1項，毒品危害防制條例
    第10條第1項、第2項、第18條第1項前段，刑法第11條、第
    38條第1項第2款、第51條第5款，判決如主文。
本案經檢察官戚瑛瑛到庭執行職務。
中    華    民    國   100    年    2     月    11    日
                  刑事第一庭  法  官   許金樹
以上正本證明與原本無異。
如不服本判決，應於收受送達後十日內向本院提出上訴書狀（應
敘述具體理由並附繕本）。
上訴書狀如未敘述理由，應於上訴期間屆滿後二十日內補提理由
書於本院。
                              書記官   王崑煜
中    華    民    國   100    年    2     月    11    日
附錄論罪科刑法條：
毒品危害防制條例第10條
施用第一級毒品者，處 6 月以上 5 年以下有期徒刑。
施用第二級毒品者，處 3 年以下有期徒刑。